【裁判字號】    99,親,27
【裁判日期】    991104
【裁判案由】    確認親子關係不存在
【裁判全文】
臺灣基隆地方法院民事判決                99年度親字第27號
原      告  甲○○
被      告  乙○○
法定代理人  丙○○
上列當事人間請求確認親子關係不存在事件，本院於民國99年10
月21日言詞辯論終結，判決如下：
    主  文
確認原告甲○○與被告乙○○間親子關係不存在。
訴訟費用新臺幣參仟元由被告負擔。
    事實及理由
一、按現行民事訴訟法中親子關係事件之規定，雖未定有確認親
    子關係訴訟之類型，但親子關係存否，不僅涉及相關當事人
    身分關係之確定，同時對於例如親權、扶養、法定代理甚至
    繼承等法律關係之成立或存在與否，皆產生重要之關連，是
    以親子關係存在與否之確定，所牽涉者並非僅係單純之法律
    事實，同時本類訴訟之標的即為身分上法律關係存否之確認
    ，因而向來學說及實務上之見解皆承認親子間身分關係可以
    作為確認訴訟之標的（參見最高法院62年度第3次民庭庭推
    總會決議(八)）。又民事訴訟法第247條所謂即受確認判決之
    法律上利益，係指因法律關係之存否不明確，致原告在私法
    上之地位有受侵害之危險，而此項危險得以對於被告之確認
    判決除去之者而言（參見最高法院42年台上字第1031號判例
    ）。本件原告主張與被告乙○○間並無真實血緣關係存在，
    被告乙○○實為被告之母丙○○與他人所生，但因被告乙○○之戶籍資料現仍登記其父為甲○○，兩造間因該親子關係
    所生之扶養、繼承等私法上權利存否即屬不明確，致原告在
    私法上之地位有受侵害之危險，而此項危險之狀態，得以確
    認判決除去之，原告提起本件訴訟顯具有確認之法律上利益
    ，合先敘明。
二、原告起訴主張：被告之母丙○○與原告於民國98年10月14日
    結婚，並於99年2月1日產下被告，依民法第1064條準正之規
    定，被告取得婚生子女身份。惟被告乙○○並非原告之親生
    子女，兩造間並無血緣關係存在，爰訴請判決如聲明。
三、被告對於原告之聲明及所主張之事實、理由均不爭執。
四、查原告主張：被告之母丙○○與原告結婚，婚後產下被告，
    然被告與原告並無血緣關係存在之事實，業據原告提出戶口
    名簿、行政院國軍退除役官兵輔導委員會臺北榮民總醫院親
    子鑑定報告為證，且觀諸該親子鑑定報告內容略以：「根據
    以上之結果分析，可以排除甲○○與乙○○之親子關係。」
    等語，堪認被告乙○○血緣上之父非為原告甲○○，被告乙○○與戶籍登記上之父即原告甲○○間並無真實血緣關係存
    在乙節屬實，自堪信原告之主張為真正。從而，原告依民事
    訴訟法第247條之規定提起本件確認親子關係之訴，請求確
    認原告與被告乙○○間之親子關係不存在，為有理由，應予
    准許。
五、據上論結：本件原告之訴為有理由，依民事訴訟法第78條，
    判決如主文。
中    華    民    國    99    年    11    月    4    日
                  家事法庭法  官  何怡穎
以上正本係照原本作成。
如不服本判決，應於本判決送達後20日內向本院提出上訴狀（應
附繕本）及繳納上訴裁判費新臺幣4,500.元，上訴於臺灣高等法
院。
中    華    民    國    99    年    11    月    4    日
                          書記官  莊國南

司法院資訊處製作；財團法人民間司法改革基金會備份。
